# 请教chenyiwei老师研发支出问题

提问人：htgzj6828 时间：2010-01-16 09:58:44
根据企业会计准则指南，企业发生的研发支出先在开发支出科目归集，如形成资产的进行资本化，未形成资产的在管理费用核算。根据高新技术企业认定管理办法，企业发生的研发支出总额三年内不得低于收入的一定比例，研发支出的构成较多，包括进行研发费用而购置的设备，那么，两者所指的研发支出是否属于同一范畴？为进行研发而购置的设备如何核算？研发周期短研制成功后出售的新产品的成本如何核算？谢谢！

回答人：chenyiwei
会计准则、财务规则（财企[2007]194号等）、高新技术企业认定的规定（国科发火[2008]172号、 362 号等）、所得税中的研发支出加计扣除管理办法（国税发[2008]116号等）对研发支出的口径都是有一定区别的。关于这些区别的具体细节，本版面和税务业务探讨版面上应该有网友总结过的，你可以搜索一下。 为了研发而购入设备，如果符合固定资产的确认条件的，通常不能一次性计入研发支出，而应当采用折旧方式分期计入。需要区分该设备是某一研发项目专用的、多个研发项目公用的还是研发项目和正常生产共用的。如果是后面两种情况，需要考虑在适当的基础上将该设备的折旧在不同研发项目的成本之间，以及研发支出和生产成本之间进行分配，如不同项目所耗用的相对工时比例等。